臺灣高等法院刑事判決　　　　　　　　94年度上訴字第1552號
上　訴　人
即　被　告　乙○○
選任辯護人　林辰彥律師
　　　　　　黃淑怡律師
　　　　　　趙佑全律師
上列上訴人因偽造文書案件，不服臺灣板橋地方法院93年度訴字
第1412號，中華民國94年3月30日（原審判決書誤載為中華民國
93 年3月30日）第一審判決（起訴案號：臺灣板橋地方法院檢察
署92年度偵字第19989號、93年度偵字第7192號），提起上訴，
本院判決如下：
    主  文
原判決關於乙○○行使偽造私文書部分撤銷。
乙○○行使偽造私文書，足以生損害於公眾及他人，處有期徒刑
肆月，如易科罰金，以佰元折算壹日。偽造之「玖拾貳年陸月
玖日拾肆時建僑光電科技股份有限公司董事會簽到簿」上偽造之
張秀卿、張麗珠及甲○○簽名署押各壹枚，均沒收之。
    事  實
一、乙○○係位於臺北縣三重市○○路○ 段83巷8 號3 樓「建僑
    光電科技股份有限公司」（下簡稱建僑光電公司）之實際股
    東之一，該公司原設立登記資本額為新台幣（下同）5,000,
    000 元，分為500,000 股，每股金額10元，全額發行，實際
    出資情形為：乙○○以其妻呂螺蘭名義出資新台幣1,500,00
    0 元，甲○○以其本人及張正杰名義出資2,500,000 元，丙○○以其妻張麗珠名義出資500,000 元，陳國賢以其妻張秀
    卿名義出資500,000 元，並由甲○○出任該公司董事長，張
    秀卿、張麗珠為董事，呂螺蘭為監察人。雖甲○○實際持有
    該公司半數股份，但公司事務均委由乙○○負責處理，甲○○無從知悉，甲○○遂於92年3 月14日，傳真通知該公司實
    際出資股東丙○○、陳國賢及乙○○，要求乙○○於1 個月
    內酬資購買其全部股份，或至少其全部持股之20% 至30% 之
    股分，並將建僑光電公司負責人更改為乙○○。經甲○○、
    乙○○雙方協議同意甲○○辭去董事長職務改任公司監察人
    ，並由乙○○購買甲○○股份100,000 股後，辦理公司增資
    事宜。其後於92年4 月14日，甲○○遂向建僑光電公司提出
    書面辭呈，辭去董事長職務，並於92年4 月15日下午，在甲○○另所經營之科嘉股份有限公司（位於臺北市○○○路10
    4 號10樓之8）內 召開建僑光電公司董事會及股東臨時會，
    出席人員有甲○○、陳國賢（代理董事張秀卿出席，於會議
    中途離開）、丙○○（代理董事張麗珠出席）及乙○○（代
    理監察人呂螺蘭出席），決議改選甲○○為監察人、聘請乙○○為公司外部董事並推選乙○○擔任董事長、公司增資5,
    000,000 元，分為500,000 股，每股10元及修正公司章程有
    關公司資本額部分為「資本額10,000,000元，分為1,000,00
    0 股，每股金額10元，全額發行」等事宜，並隨即於92年4
    月17日，乙○○與甲○○簽立股份買賣契約書，由乙○○以
    1,000,000 元之價格，向甲○○購買其所有之建僑光電公司
    股份100,000 股。詎乙○○明知上開董事會及臨時股東會之
    決議內容有關增資部分為「增資5,000,000 元，分為500,00
    0 股，每股10元，全額發行」，並非「增資20,000,000元，
    分為2,000,000 股，每股10元，分次發行」，及建僑光電公
    司並未曾於92年6 月9 日召開董事會及臨時股東會，竟於92
    年7 月3 日委託嘉威聯合會計師事務所（設於臺北縣三重市
    ○○路○段609巷2號5樓之2）辦理有關建僑光電公司增資變
    更登記時，先利用不知情之會計師事務所承辦人員劉雨珍、
    黃建福，以不知情之丙○○名義為會議記錄人員，偽造「建
    僑光電公司92年6月9日上午9時股東臨時會會議紀錄」，並
    在該股東臨時會會議紀錄虛偽記錄討論及決議事項：「公司
    增加資本20,000,000元，分為2,000, 000股，每股10元，一
    次發行或分次發行授權董事會決定」，又接續偽造「建僑光
    電公司92年6月9日下午2時董事會會議紀錄」，並在該董事
    會會議紀錄虛偽記載討論及決議事項：「增加資本20,000,
    000萬，採分次發行，本次發行5,00 0,000元」等事項，並
    盜用丙○○印章，蓋用印文於上開偽造之股東臨時會、董事
    會會議紀錄之記錄人丙○○名下後，乙○○復另基於概括之
    犯意，於不詳時、地，以將曾經建僑光電公司董事長乙○○
    、張秀卿、張麗珠及監察人甲○○簽名之「建僑光電公司董
    事會簽到簿」更改時間為「92年6月9日14時0分」後再影印
    之方式，偽造上有張秀卿、張麗珠及甲○○簽名署押之「92
    年6月9日14時建僑光電公司董事會簽到簿」，並交由不知情
    之會計師事務所人員取回辦理。嗣於92年7月16日，不知情
    之嘉威會計師事務所會計師呂美麗將上開偽造之資料送交經
    濟部中部辦公室，辦理建僑光電公司增資變更登記而行使之
    ，並使不知情之經濟部中部辦公室公務員將上開不實資料登
    載在其職掌之「第697267號建僑光電公司案卷」內，足以生
    損害於丙○○、張秀卿、張麗珠、甲○○、建僑光電公司股
    東及經濟部中部辦公室對公司登記資料管理之正確性。
二、案經告訴人甲○○訴由臺灣臺北地方法院檢察署檢察官呈請
    臺灣高等法院檢察署檢察長令轉臺灣板橋地方法院檢察署檢
    察官偵查起訴。
    理  由
壹、有罪部分：
一、訊據被告乙○○固坦承有委任嘉威會計師事務所辦理建僑光
    電公司增資變更登記事宜，及建僑光電公司於92年6月9日並
    未召開股東臨時會及董事會等情事，惟矢口否認有何偽造文
    書犯行，辯稱：92年4月15日股東會、董事會同意增資後，
    92年6月30日資金到位增資完成，我就委託嘉威會計師事務
    所辦理增資變更登記，當時會計師事務所建議我，公司登記
    資本額可與實際資本額不同，公司實際增資5,000,000元，
    可登記為「增資20,000,000元，分次發行，第一次發行5,00
    0,000元」，我認為實際上就是增資5,000,000元，所以自己
    就同意會計師事務所這樣辦，並未經其他股東同意，但我並
    不知道有92年6月9日之股東臨時會、董事會會議紀錄及董事
    會簽到簿，都是會計師事務所擅自製作的云云。惟查：
（一）本件告訴人甲○○雖實際持有建僑光電公司半數股份，但
      公司事務均委由被告乙○○負責處理，告訴人無從知悉，
      告訴人遂於92年3月14日，傳真通知該公司實際出資股東
      陳國賢、同案被告丙○○及被告乙○○，要求被告乙○○
      於1個月內酬資購買其全部股份，或至少其全部持股之20%
      至30%之股分，並將建僑光電公司負責人更改為被告乙○○。92年4月間，經雙方協議同意告訴人辭去董事長職務
      改任公司監察人，並由被告乙○○購買告訴人股份100,00
      0股後，辦理公司增資。其後於92年4月14日，告訴人遂向
      公司提出書面辭呈，辭去董事長職務，並於92年4月15日
      下午，在告訴人所經營之科嘉股份有限公司內召開建僑光
      電公司董事會及股東臨時會，由告訴人、陳國賢（代理董
      事張秀卿，惟於中途即離開）、同案被告丙○○（代理董
      事張麗珠出席）及被告乙○○（代理監察人呂螺蘭出席）
      出席，決議改選告訴人為監察人、聘請被告乙○○為公司
      外部董事並推選被告乙○○擔任董事長、公司增資5,000,
      000元，分為500,000股，每股10元及修正公司章程有關公
      司資本額部分為「資本額10,000,000元，分為1,000,000
      股，每股金額10元，全額發行」等事宜，並隨即於92年4
      月17日，被告乙○○與告訴人簽立股份買賣契約書，由被
      告乙○○以1,000,000元之價格，向告訴人購買其所有之
      建僑光電公司股份100,000股之事實，業據告訴人於偵查
      中陳述及原審審理中以證人身分證述屬實：其偵查中陳稱
      ：「被告乙○○利用委由其處理公司相關事宜之機會，把
      持公司運作，對告訴人請求查閱公司營運資料、帳冊一蓋
      予以迴避，告訴人遂於92年4月間，向被告乙○○提出將
      名下股份賣給被告之主張，雙方合意由被告乙○○出資1,
      000,000元購買告訴人持股100,000股，並改由被告乙○○
      接任董事長，告訴人轉任監察人」（見臺灣臺北地方法院
      檢察署92年度偵字第20476號卷第1頁背面）、「告訴人要
      求被告乙○○將告訴人持有之建僑光電公司之股份買走後
      再由被告乙○○增資，至少二件事情應於同一時間完成」
      （見臺灣板橋地方法院檢察署92年度偵字第19989號卷第
      119頁背面）等語；其於原審審理中亦證稱：「因為他們
      請我幫忙成立建僑光電公司，我占百分之50股份，但是他
      們公司經營情形都不讓我知道，所以我從92年3月間就一
      直跟他們說我要退出」等語（見原審卷第327頁）。又證
      人陳國賢於原審審理中證稱：我是用我太太張秀卿名義投
      資建僑光電公司。會議我沒有全部開完，開到一半我就走
      了，會議記錄是丙○○拿到我辦公室給我簽的。開會當時
      我與告訴人、被告二人共四人在場。開會地點是在承德路
      、民權西路交叉口附近之甲○○公司內等語（見同卷第
      315至318頁、第332頁）。被告乙○○於原審審理中亦自
      承：「4月15日有開股東會及董事會，決定改選董、監事
      及增資案」等語（見同卷第27頁），並有告訴人所書立之
      92年3月14日傳真1件（見上開92年度偵字第19989號卷第
      16頁）、92年4月14日告訴人辭職書1件（見上開92年度偵
      字第19989號卷第17頁）、建僑光電公司92年4月15日董事
      會議事錄2件、股東臨時會議事錄1件（以上議事錄為手寫
      ，見上開92年度偵字第19989號卷第18頁至第20頁）、股
      份買賣契約書1件（見同上92年度偵字第19989號卷第53頁
      ）在卷可稽。足見被告乙○○對於建僑光電公司92年4月
      15日股東臨時會及董事會之決議內容為「增資5,000, 000
      元，全額發行」，並非「增資20,000,000元，分次發行，
      第1次發行5,000,000元」一節，應知之甚詳。
（二）又查：
  (1)、被告乙○○於原審審理中自承：「我們6月30日增資到位
      後，我就請會計師事務所辦，他們就建議我可以增資到20
      ,000,000 元，所以就這樣下去辦」、「因為會計師事務
      所他們是專業，所以我同意，因為我認為實際增資是在5,
      000,000元，這部分丙○○並不知情」、「公司章當時都
      在會計師事務所，但丙○○的章不在會計師事務所」、「
      6月9日的會議紀錄內容我知道，但是在7月3日才（與會計
      師事務所）討論這事情，雖然沒有在6月9日開會，但會計
      師建議的事項，也是我同意的內容」、「我自己就同意了
      ，因為事實上增資5,000,000元，依據會計師事務所講法
      律上也可以，所以沒有與其他股東討論」等語（見原審卷
      第348、349頁），並有被告乙○○於92年7月3日以建僑光
      電公司代表人名義，委託嘉威聯合會計師事務所辦理公司
      變更事項之委託書1件（附於同卷第286頁）在卷足佐，該
      委託書上載明：「辦理程度：增資20,000,000元，分次發
      行5,00 0,000元」等語。且證人即嘉威聯合會計師事務所
      承辦人員劉雨珍（原名劉園培）於原審審理中證稱：「92
      年7月3日之委託書是我們打好字，傳真給客戶」、「委託
      書之內容，是依照委託人的意思打字好，才傳真給委託人
      用印」、「因為很少有客戶辦理增資要用分次發行，所以
      才製作92年7月3日委託書傳真給他們確認是否符合他們的
      意思」（見同卷第264、265、267、268頁）。是被告乙○○於辦理建僑光電公司增資變更登記時，確有簽立委託書
      指示會計師事務所人員將公司登記增資額提高為20,000,0
      00元，並分次發行，而違反上開股東臨時會及董事會有關
      增資決議內容，且其為上開委託時，係其自行決定，其他
      登記股東或實際上出資股東均不知情之事實，應堪認定。
  (2)、至被告乙○○雖辯稱：是因為會計師事務所這樣建議云云
      ，惟查，證人即嘉威聯合會計師事務所承辦人員劉雨珍、
      黃建福於原審審理中均結證稱，並未建議被告乙○○提高
      增資額後分次發行等語（見同卷第268、272頁），證人劉
      雨珍並證稱：「公開發行的公司因為股東眾多，召開股東
      會困難，才會拉高登記資本額，一般中小企業不會這樣做
      ，因為拉高登記資本額，辦理登記時，規費比較高」（見
      同卷第269頁），顯見依據會計事務所人員之專業經驗，
      並不會建議建僑光電公司提高登記增資額度後分次發行新
      股，況被告乙○○決定為上開指示之原因為何，與本案被
      告乙○○之構成犯罪要件事實無關，是其此部分所辯尚非
      足採。
（三）再查：
  (1)、證人即嘉威聯合會計師事務所承辦人員劉雨珍於原審審理
      中另證稱：「6月9日增資發行新股事宜，是乙○○委託我
      們辦理的」、「是以電話委託」、「6月9日的股東臨時會
      、董事會會議記錄，我不記得是我，還是另一位承辦人員
      （黃建福）製作的，但我們事務所就是我們2人在製作」
      、「是乙○○委託我們製作」、「簽到簿是客戶自己寫後
      ，可能傳真給我們或由我們去收」、「我們做好之後有交
      給建僑光電公司確認」、「內容大方向是由委託人提供，
      詳細文字是我們打好字，再請委託人確認」、「會議記錄
      打字好之後，送委託人蓋章，就送經濟部」、「印章都是
      拿到建僑光電公司去蓋的，不會有印章在我們這裡」等語
      （見同卷第257頁259頁、第264至266頁）。證人即嘉威聯
      合會計師事務所人員黃建福於原審審理中亦證稱：「92年
      6月9日打好字的會議記錄文件是我製作的，會議內容是乙○○指示的，是跟他用電話聯繫」、「會議記錄後面（主
      席乙○○、記錄丙○○）印章是去他們公司交給乙○○用
      印的」、「92年6月9日之簽到簿是向乙○○收取的」等語
      （見同卷第271頁）。足見相關會議紀錄等與登記事項有
      關之文件及其內容，均係會計師事務所人員依據被告乙○○之委託製作，且於製作完成後，並均送經被告乙○○確
      認並在其上蓋用印章，而簽到簿則係被告乙○○所製作並
      交付會計師事務所人員。
  (2)、又證人劉雨珍、黃建福均證稱不認識同案被告丙○○，丙○○也未曾將其印章交予證人、亦未曾拿文件交予丙○○
      用印等語（見同卷第265、266頁、276頁）。而蓋用於偽
      造之92年6月9日股東臨時會、董事會會議紀錄上記錄人「
      丙○○」名下之印文，經核與建僑光電公司之後92年7月
      11日之股東臨時會、董事會會議紀錄（此次紀錄為真正）
      上之記錄人「丙○○」印文相同，有經濟部中部辦公室「
      第697267號建僑光電公司案卷」影本在卷可稽，而該92年
      7月11日之股東臨時會、董事會會議紀錄既為真實，顯見
      丙○○確有該枚印章，又相關會議紀錄內容均係被告乙○○指示會計師事務所人員製作，會議記錄用印亦均係交由
      被告乙○○為之，有如前述，是偽造之92年6月9日股東臨
      時會、董事會會議紀錄上記錄人「丙○○」名下之印文，
      顯係會計師事務所人員將上開紀錄交予被告乙○○用印時
      ，其在丙○○不知情下，盜用丙○○之印章，蓋用於偽造
      之92年6月9日股東臨時會、董事會會議紀錄上之事實，亦
      堪認定。至丙○○於本院證陳僑光電公司並無在92年4月
      10日、同年6月9日召開股東會及董事會，亦無所謂92年6
      月9日董事會簽到簿云云（本院94年6月22日審判筆錄），
      亦足以說明當時並無開會，簽到簿係事後偽造之事實。
  (3)、從而，被告乙○○辯稱不知道有92年6月9日之股東臨時會
      、董事會會議紀錄及董事會簽到簿，都是會計師事務所擅
      自製作的云云，無非卸責之詞，不足採信。
（四）此外，並有偽造之「建僑光電公司92年6月9日上午9時股
      東臨時會會議紀錄」、「建僑光電公司92年6月9日下午2
      時董事會會議紀錄」、「92年6月9日14時建僑光電公司董
      事會簽到簿」各1件附於經濟部中部辦公室「第697267號
      建僑光電公司案卷」內可稽，業經原審調閱該案卷查明屬
      實，並有該案卷影本附卷足參。又經原審將上開偽造之董
      事會簽到簿送請法務部調查局鑑定結果，認其上之「92、
      6、9、14、0」等數字及「乙○○、張秀卿、張麗珠、甲○○」之簽名字跡，均有碳粉特徵，研判為影印而成，且
      上開簽到簿與建僑光電公司之前92年4月10日14時董事會
      簽到簿之簽名部分，經重疊比對兩者筆劃線條吻合，研判
      是直接或間接影印自同一來源之事實，有該局93年11月25
      日調科貳字第09300465810號鑑定通知書1件在卷可佐（附
      原審卷第142頁），自堪認被告乙○○應係以將原已經張
      秀卿、張麗珠、甲○○簽名之董事會簽到簿，更改時間為
      「92年6月9日14時」後再影印之方式偽造該董事會簽到簿
      。綜上，本件事證明確，被告乙○○犯行洵堪認定，應依
      法論科。
二、按股東會或董事會之會議紀錄，乃公司之股東或董事開會時
    ，由記錄人員依照決議內容作成之文書，若非記錄人員假冒
    他人名義製作該會議紀錄，自得成立偽造私文書罪（最高法
    院90年度台上字第1730號判決意旨參照）。又在簽到簿上簽
    名，係表示本人已出席會議之意思，有一定之法律效果，該
    簽到簿自屬私文書。查被告乙○○明知建僑光電公司於92年
    6月9日上午9時、下午2時，事實上並無召開股東臨時會、董
    事會討論增資20,000,000元、分次發行事宜，竟冒用記錄人
    員丙○○名義，虛構該會議記錄及簽到簿，委託不知情之會
    計師向經濟部中部辦公室申請公司變更登記，核其所為，係
    犯刑法第216條、第210條之行使偽造私文罪（起訴書記載被
    告係犯刑法第216條、第215條及第210條之罪，是起訴法條
    已載明刑法第216條、第210條，僅係贅引刑法第215條，故
    毋庸變更起訴法條）。被告乙○○盜用丙○○印章之行為及
    偽造張秀卿、張麗珠、甲○○簽名署押之行為，分別為其偽
    造股東臨時會、董事會會議記錄私文書及偽造董事會簽到簿
    私文書之階段行為，又其偽造上開私文書（偽造股東臨時會
    會議紀錄、偽造董事會會議紀錄行為部分，係利用同一機會
    、時間及場所，接續實施同一構成要件，依一般社會觀念言
    ，此二次行為事實上有不可分離之密接關係，祇是一個行為
    之持續動作，應屬接續偽造私文書之一行為。至其後再偽造
    董事會簽到簿之行為，則與上開偽造會議紀錄之行為，時間
    緊接，所犯為構成犯罪要件相同之行為，應屬基於概括犯意
    之連續偽造私文書行為）之低度行為，復為其行使偽造私文
    書之行為所吸收，均不另論罪。又被告乙○○利用不知情之
    會計師事務所人員或會計師以偽造上開股東臨時會、董事會
    會議紀錄私文書，及提出上開私文書向主管機關申請公司變
    更登記，為間接正犯。被告乙○○一行為，同時行使偽造之
    股東臨時會、董事會會議記錄及董事會簽到簿，因侵害數個
    人法益，係一行為觸犯數罪名，為想像競合犯，應從一行使
    偽造私文書罪處斷（最高法院92年台上字第5448號判決意旨
    參照）。
三、原審據以論罪科刑固非無見，起訴書犯罪事實欄另記載被告
    二人基於概括之犯意聯絡，明知甲○○並未親自或授權他人
    出席建僑光電公司92年7月11日之股東臨時會及董事會，竟
    偽造不實之甲○○簽名於上開會議簽到簿，而偽造甲○○出
    席上開會議之不實紀錄，復由丙○○製作不實之會議記錄，
    虛偽記載通過公司增資案，片面辭退甲○○監察人職務後，
    委由不知情之會計師呂美麗代為向經濟部中部辦公室辦理登
    記之事實部分，經原審審理調查證據後，公訴檢察官於原審
    審理中，以92年7月11日會議紀錄內容真實為由，當庭更正
    撤回此部分之起訴事實（見原審93年3月16日審判筆錄第39
    頁），惟按刑事訴訟法第269條第一審辯論終結前，發現有
    應不起訴或以不起訴為適當之情形者，得撤回起訴，撤回起
    訴，應提出撤回書述理由。是以撤回起訴，應以撤回書向
    法院為意思表示，此乃強制規定否則不生撤回之效力。又該
    部分公訴檢察官係以無偽造之事實，而當庭表示減縮此部分
    之事實，其真意應指不能證明被告此部分犯罪，從而因此所
    為事實上之陳述，並不當然使此部分訴訟繫屬歸於消滅，原
    判決誤以公訴人上揭不同於起訴事實之陳述，即屬更正並逕
    認為撤回之聲明，致未為任何裁判之諭知，應有已受請求之
    事項未予判決之違誤，又公司變更登記，公務員應具實質審
    查之權限，並不構成刑法214條之罪責，原判決併予論處，
    亦有未合，被告上訴意旨否認犯罪雖無可取，但原判決既有
    可議，仍應由本院將原此部分撤銷改判。爰審酌被告乙○○
    之犯罪動機、方法、目的、所生危害及犯後態度等一切情狀
    ，量處如主文第2項所示之刑，並諭知易科罰金之折算標準
    。偽造之「建僑光電公司92年6月9日上午9時股東臨時會會
    議紀錄」、「建僑光電公司92年6月9日下午2時董事會會議
    紀錄」、「92年6月9日14時建僑光電公司董事會簽到簿」私
    文書各1件，因已行使交付予登記機關經濟部中部辦公室，
    已非屬被告所有，爰不予宣告沒收。至偽造之「建僑光電公
    司92年6月9日上午9時股東臨時會會議紀錄」、「建僑光電
    公司92年6月9日下午2時董事會會議紀錄」上記錄人員丙○○名下，被告乙○○盜用丙○○真正印章所蓋用印文各1枚
    ，並非偽造印章之印文，亦不併予沒收（最高法院48年台上
    字第113號、48年台上字第1533號判例意旨參照）。另偽造
    之「92年6月9日14時建僑光電公司董事會簽到簿」上偽造之
    張秀卿、張麗珠及甲○○簽名署押各1枚，則應依刑法第219
    條規定，均沒收之。
四、公訴意旨另以：被告乙○○與丙○○基於概括之犯意聯絡，
    明知甲○○並未親自或授權他人出席建僑光電公司92年7 月
    11日之股東臨時會及董事會，竟偽造不實之甲○○簽名於上
    開會議簽到簿，而偽造甲○○出席上開會議之不實紀錄，復
    由丙○○製作不實之會議記錄，虛偽記載通過公司增資案，
    片面辭退甲○○監察人職務後，由乙○○委由不知情之會計
    師呂美麗代為向經濟部中部辦公室辦理登記之事實部分，認
  　乙○○於此尚有連續犯刑法第216、210條之偽造文書及同法
    第214條之使登載不實（含前揭92年6月9日論處罪刑部分）
    之罪嫌等語。惟(1)就偽造92年7月11日之會議簽到簿及不實
    會議記錄之事實經原審交互詰問後，被告乙○○堅指確有開
    會，並將會議紀錄交由會計師，委託辦理登記，證人丙○○
    則陳稱確有負責當天會議紀錄摘要云云（原審卷第341、347
    、348頁），似無發現有何偽造92年7月11日之股東臨時會及
    董事會之會議紀錄及簽到簿情事，公訴人於原審94年3月16
    日論告時，就92年7月11日有閞會議紀錄及簽到簿部分，亦
    認此部分既有開會，簽名亦為真正，尚無偽造之問題等語（
    同卷第350頁），因認此部分不能證明被告犯罪，然公訴人
    既以裁判上一罪起訴，即不另為無罪之諭知。(2)再依公司法
    第388條規定「主管機關對於公司登記之申請，認為有違反
    本法或不合法定程式者，應令其改正，非俟改正合法後，不
    予登記」觀之，本件公務員就前揭申請變更登記事項，應非
    僅止於形式審查，若公務員對此具實質審查權限，即不構成
    刑法第214條之使公務員登載不實之文書罪。惟公訴人認與
    論罪科刑部分具裁判上一罪關係，亦不另為無罪之諭知。
據上論結，應依刑事訴訟法第369條第1項前段、第364條、第299
條第1項前段、刑法第216條、第210條、第41條第1項前段、第
219條，罰金罰鍰提高標準條例第1條前段、第2條，判決如主文
。
本案經檢察官李良忠到庭執行職務。
中　　華　　民　　國　　94　　年　　7 　　月　　6 　　日
                  刑事第六庭審判長法  官  許國宏
                          　　　　法　官  林銓正
　　                              法  官  洪光燦
以上正本證明與原本無異。
如不服本判決，應於收受送達後10日內向本院提出上訴書狀，其
未敘述上訴之理由者並得於提起上訴後10日內向本院補提理由書
（均須按他造當事人之人數附繕本）。
　                                書記官  陳玉嬋
中　　華　　民　　國　　94　　年　　7 　　月　　7 　　日
